【裁判字號】    97,交聲,2664
【裁判日期】    980202
【裁判案由】    交管條例聲異
【裁判全文】
臺灣板橋地方法院交通事件裁定        97年度交聲字第2664號
原處分機關  交通部公路總局臺北區監理所
異  議  人
即受處分人  甲○○
上列異議人即受處分人因違反道路交通管理處罰條例案件，對於
交通部公路總局臺北區監理所中華民國97年8 月26日以北監自裁
字第裁40-GE0000000號所為之處分（原舉發案號：臺中市政府中
市警交字第GE0000000 號），聲明異議，本院裁定如下：
    主  文
異議駁回。
    理  由
一、原處分意旨略以：異議人即受處分人甲○○於民國九十七年
    五月一日下午二時二十八分許，駕駛車號ＱＵ－２２７８號
    自用小客車沿臺中市○○○路由東往西方向行駛，行經五權
    西路與新庄巷之有燈光號誌管制交岔路口時，闖越紅燈違規
    ，經警攔停後，拒絕出示駕駛執照接受稽查而逃逸，經臺中
    市政府警察局第四分局警員逕行舉發，遂依道路交通管理處
    罰條例第六十條第一項、第六十三條第一項第一款之規定，
    裁處罰鍰新臺幣（下同）三千元，並記違規點數一點。
二、本件異議人則以：伊受員警攔停時，員警說伊闖紅燈，伊說
    沒有，並與員警溝通希望能調閱路口監視器，惟舉發員警不
    理會，因為氣不過，適該路口燈號變換為綠燈，才會自行駕
    車離去，但伊有先停車與警員溝通，不是拒絕停車接受稽查
    而逃逸，為此聲明異議云云。
三、按汽車駕駛人，行經有燈光號誌管制之交岔路口闖紅燈者，
    處新臺幣一千八百元以上五千四百元以下罰鍰；汽車駕駛人
    ，駕駛汽車有違反道路交通管理處罰條例之行為，經交通勤
    務警察或依法令執行交通稽查任務人員制止時，不聽制止或
    拒絕停車接受稽查而逃逸者，除按各該條規定處罰外，處三
    千元以上六千元以下罰鍰，並記違規點數一點，道路交通管
    理處罰條例第五十三條第一項、第六十條第一項、第六十三
    條第一項第一款定有明文。
四、經查：異議人所駕駛車號ＱＵ－２２７８號自用小客車，於
    上揭時、地，確有闖紅燈之違規，經警攔停後，又拒絕接受
    稽查，隨即駕車離去之事實，業據證人即舉發員警林世明於
    本院九十七年十二月三十日訊問時，到庭具結證述：「（當
    時舉發情形？）當時我站在五權西路與環中路口，當時我執
    行防制交通事故勤務，我是一個人值勤，異議人的車輛是沿
    五權西路東往西方向直行，通過五權西路與新庄巷口時，五
    權西路東往西行向號誌是紅燈…。」、「（異議人的車輛通
    過五權西路與新庄巷口時，五權西路行向的號誌轉為紅燈已
    經多久？）已經有三十幾秒，因為異議人車輛本來是行走在
    內側第二車道，變紅燈後他前方的車輛停下來，異議人車輛
    就切入機車優先道及慢車道，由慢車道穿越已經變為紅燈的
    路口。」、「（你站立的位置可以清楚的看到五權西路行向
    的紅綠燈？）可以，視線沒有被擋住。」、「（你看見異議
    人車輛違規後，你如何處理？）異議人穿越五權西路與新庄
    巷的交岔路口後，又切入內側第二車道，當時五權西路與環
    中路的交岔路口，五權西路的行向也是紅燈，所以異議人就
    停在路口等紅燈，我就上前攔停告訴他闖紅燈了，當場並請
    異議人回頭看新庄巷交岔路口的號誌是否為紅燈，並請異議
    人把車輛停到路邊，當時異議人表示他沒有闖紅燈，我請他
    出示行照、駕照，結果他只有出示行照，不肯拿駕照出來，
    然後五權西路與環中路口的五權西路號誌轉為綠燈時，他就
    把車開走了。」等語明確。證人林世明係當場執行取締交通
    違規勤務之員警，其既親眼目睹異議人駕駛車輛違規，自得
    為交通案件之證人，又其上開證詞業經具結程序之擔保，且
    與異議人並無仇恨怨隙，當無胡亂指摘反自陷偽證罪責之理
    ，異議人於聲明異議狀上，亦自承：伊尚未出示駕駛執照予
    警員時，剛好攔停地點之號誌轉為紅燈，一時氣不過，就駕
    車離去等情不諱，足認證人林世明之證詞乃信而有徵，且無
    瑕疵可指，堪予採信。異議人空言辯稱：伊有先停車與警員
    溝通，不是拒絕停車接受稽查而逃逸云云，洵屬卸責之虛詞
    ，委無可採。
五、綜上所述，異議人於前揭時、地，確有駕駛車輛闖紅燈為警
    攔停後，拒絕接受稽查而逃逸之違規，堪予認定。從而原處
    分機關援引首揭規定，裁處罰鍰三千元，並記違規點數一點
    ，於法並無違誤，應予維持。本件異議人之異議無理由，應
    予駁回。
據上論斷，應依道路交通管理處罰條例第八十七條第二項，道路
交通案件處理辦法第十九條，裁定如主文。
中    華    民    國    98    年    2     月    2     日
                  交通法庭  法  官  劉元斐
上列正本證明與原本無異。
如不服本裁定，應於裁定送達後五日內敘明抗告理由，向本院提
出抗告狀。
                            書記官  張懿端
中    華    民    國    98    年    2     月    2     日


司法院資訊處製作；財團法人民間司法改革基金會備份。
